【裁判字號】    97,聲,394
【裁判日期】    970813
【裁判案由】    聲請迴避
【裁判全文】
臺灣基隆地方法院民事裁定               97年度聲字第394號
聲  請  人  乙○○
(即債務人)
利害關係人  彰化商業銀行股份有限公司
(即債權人)
法定代理人  甲○○
利害關係人  雙象建設股份有限公司
(即債權人)
法定代理人  趙國生
上列聲請人與債權人彰化商業銀行股份有限公司等人間清償債務
強制執行事件（本院96年度執字第12553號），聲請人聲請執行
法官迴避，本院裁定如下：
   主  文
聲請駁回。
聲請程序費用由聲請人負擔。
    理  由
一、本件聲請意旨略以：本院96年度執字第12553 號債權人彰化
    商業銀行股份有限公司與債務人乙○○間清償債務強制執行
    事件，定期於民國97年7月23日上午11時通知債務人將舉行
    第二次拍賣，因聲請人已對分配表異議之訴提起上訴，執行
    處應停止拍賣，俟民事庭為實體判決再進行才對，但承辦法
    官蔡聰明仍然定期拍賣，故伊認為蔡聰明法官不適合繼續承
    辦本件執行事件，為此聲請蔡聰明法官迴避等語。
二、按民事訴訟法第33條第1項第2款規定法官有應自行迴避而不
    自行迴避以外之情形，足認其執行職務有偏頗之虞，據而聲
    請法官迴避者，應以法官對於訴訟標的有特別利害關係，或
    與當事人之一造有密切之交誼或嫌怨，或基於其他情形客觀
    上足疑其為不公平之審判者為其原因事實，若僅憑當事人之
    主觀臆測，或不滿意法官進行訴訟遲緩，或認法官指揮訴訟
    欠當，則不得謂其有偏頗之虞（最高法院69年度台抗字第
    457號判例要旨參照）。且此種迴避原因，依民事訴訟法第
    34條第2項、第284條之規定，應提出能即時調查之證據以釋
    明之，否則即不應准許。
三、次按強制執行程序開始後，除法律另有規定外，不停止執行
    。有回復原狀之聲請，或提起再審或異議之訴，或對於和解
    為繼續審判之請求，或提起宣告調解無效之訴、撤銷調解之
    訴，或對於許可強制執行之裁定提起抗告時，法院因必要情
    形或依聲請定相當並確實之擔保，得為停止強制執行之裁定
    。強制執行法第18條定有明文。故強制執行程序開始後，以
    不停止執行為原則，於例外之情況，即(一)有回復原狀之聲請
    ；(二)或提起再審或異議之訴；(三)或對於和解為繼續審判之請
    求；(四)或提起宣告調解無效之訴、撤銷調解之訴；(五)或對於
    許可強制執行之裁定提起抗告；(六)或抵押人對法院許可拍賣
    抵押物之裁定，主張有不得強制執行之事由而提起訴訟時，
    法院因必要情形或依聲請定相當並確實之擔保，得為停止強
    制執行之裁定。則本執行事件承辦法官蔡聰明依上開說明，
    即無由任依聲請人之聲請停止強制執行程序，其本於執行法
    院法官法定權責，就本執行事件依序所為之執行職務之處理
    ，於法均無不合。聲請人無任何蔡聰明法官就本執行事件有
    何客觀上足疑其為不公平之處理者之釋明，即以上開未依聲
    請人之意為不法之停止執行、逾執行法官法定權限為撤銷執
    行程序之裁定，誣指法官蔡聰明執行職務有偏頗之虞，純係
    出於主觀臆測，無可採信。
四、綜上所述，本件聲請人聲請法官蔡聰明迴避，其所舉原因，
    均與民事訴訟法第第33條第1項第2款之情形不合，亦未舉出
    其他足認法官執行職務有偏頗之虞之事實並提出能即時調查
    之證據以釋明之。則本件聲請自屬無從准許，應以裁定駁回
    。
中    華    民    國    97    年    8    月     1 3   日
                  民事庭審判長法  官  李媛媛
                              法  官  王翠芬
                              法  官  林玉珮
以上正本係照原本作成。
本件裁定不得抗告。
中    華    民    國    97    年    8    月    13     日
                              書記官  洪福基


司法院資訊處製作；財團法人民間司法改革基金會備份。
